臺灣新北地方法院刑事判決
111年度審交簡上字第2號
上  訴  人  臺灣新北地方檢察署檢察官
被      告  陳林昱


上列上訴人因被告過失傷害案件，不服本院110年度審交簡字第1
60號中華民國110年11月29日第一審判決（起訴案號：109年度偵
字第40278號），提起上訴，本院管轄之第二審合議庭判決如下
：
    主  文
原判決撤銷。
陳林昱因過失傷害人，處拘役伍拾伍日，如易科罰金，以新臺幣
壹仟元折算壹日。
    事  實
一、陳林昱於民國109年5月18日13時30分許，駕駛車牌號碼000-
    00號自用大貨車，前往新北市○○區○○○路000號旁工地地下室
    ，明知該處為建築工地，出入口尚有鷹架及工人在其上施工
    ，應注意車輛高度是否足以通過鷹架出入地下室，而依照當
    時現場之情形，並無不能注意之情事，竟疏未注意，於離開
    地下室之際，貿然加速上行，致車輛車斗勾倒鷹架，適有楊
    琮傑於鷹架上施工，因此跌落地面，受有右側髖部挫傷、右
    側膝部挫傷、左側前臂擦傷、膝部後十字韌帶撕裂性骨折、
    膝部內側副韌帶部分撕裂、膝部前十字韌帶部分撕裂等傷害
    。
二、案經楊琮傑訴由新北市政府警察局蘆洲分局報告臺灣新北地
    方檢察署檢察官偵查起訴。
    理  由
壹、證據能力部分：
    本案據以認定被告陳林昱犯罪之供述證據，公訴人及被告在
    本院審理時經提示後均陳明沒有意見，且於本院言詞辯論終
    結前，均未聲明異議，復經本院審酌認該等證據之作成無違
    法、不當或顯不可信之情況，而非供述證據亦非公務員違背
    法定程序所取得，依刑事訴訟法第158條之4反面解釋、第15
    9條之5之規定，均有證據能力。
貳、實體方面：
一、上揭犯罪事實，除告訴人楊琮傑所受膝部後十字韌帶撕裂性
    骨折、膝部內側副韌帶部分撕裂、膝部前十字韌帶部分撕裂
    之傷害部分外，業據被告陳林昱於警詢時、偵查中、原審準
    備程序、本院準備程序及審理時均坦承不諱，核與證人即告
    訴人楊琮傑於警詢及偵查中之指述相符，並有淡水馬偕紀念
    醫院109年5月18日、109年7月21日乙種診斷證明書各1紙、
    台灣基督長老教會馬偕醫療財團法人淡水馬偕紀念醫院111
    年4月13日馬院醫骨字第1110002099號函及函附病歷影本在
    卷可稽（見偵字卷第15頁、審交易字卷第79頁、審交簡上字
    卷第135至173頁）。又告訴人於原審提出之淡水馬偕紀念醫
    院109年7月21日乙種診斷證明書1紙，其上記載之「膝部後
    十字韌帶撕裂性骨折、膝部內側副韌帶部分撕裂、膝部前十
    字韌帶部分撕裂」等傷害，並未記載於告訴人在偵查中所提
    之淡水馬偕紀念醫院109年5月18日乙種診斷證明書中，被告
    亦否認此部分之傷害與其過失行為有關，然經本院函詢淡水
    馬偕紀念醫院有關上開2份乙種診斷證明書所記載之傷害是
    否係因同一事故所導致，據該院函覆稱：此病人109年5月18
    日至急診，後續回骨科門診進一步做檢查，發現韌帶受損，
    為同一事故所導致，但韌帶的部分是由核磁共振所診斷，因
    此確診的時間點較晚等語，有台灣基督長老教會馬偕醫療財
    團法人淡水馬偕紀念醫院111年4月13日馬院醫骨字第111000
    2099號函及函附病歷影本在卷可稽，是可認告訴人所受膝部
    後十字韌帶撕裂性骨折、膝部內側副韌帶部分撕裂、膝部前
    十字韌帶部分撕裂之傷害與被告上開過失行為有因果關係無
    訛，被告辯稱此部分傷害與其過失行為無關，尚無可採。至
    告訴人雖另主張其因此事故受有第五腰椎椎弓斷裂之傷害，
    並提出淡水馬偕紀念醫院110年9月22日乙種診斷證明書1紙
    為佐，然經本院函詢淡水馬偕紀念醫院有關此部分之傷害是
    否亦係因同一事故所導致，據該院函覆稱：病人另於110年8
    月25日至骨科門診主訴自從一年前意外受傷後，漸漸開始有
    右腳無力等症狀，經脊椎X光及核磁共振檢查發現其椎弓斷
    裂及神經壓迫，第五腰椎椎弓斷裂的原因眾多，是否為同一
    事故所導致，因無受傷前之影像可供比較，故無從得知等語
    ，有台灣基督長老教會馬偕醫療財團法人淡水馬偕紀念醫院
    111年4月13日馬院醫骨字第1110002099號函及函附病歷影本
    在卷可稽，輔以告訴人經診斷有第五腰椎椎弓斷裂之時間距
    離本案案發已長達有1年3月，第五腰椎椎弓斷裂之可能原因
    甚多，自無從遽認告訴人所受第五腰椎椎弓斷裂之傷害與被
    告上開過失行為有因果關係，被告辯稱此部分傷害與其過失
    行為無關，應非無據，而可採信。綜上，本案事證已臻明確
    ，被告犯行洵堪認定，應依法論科。
二、核被告所為，係犯刑法第284條前段之過失傷害罪。原審調
    查後，認被告犯過失傷害罪事證明確，援引刑事訴訟法第44
    9條第2項、第3項、第454條第2項，刑法第284條前段、第41
    條第1項前段，刑法施行法第1條之1第1項等規定據以論罪科
    刑，固非無見，惟告訴人因被告上開過失傷害行為所受之傷
    害，除原審所認定之右側髖部挫傷、右側膝部挫傷、左側前
    臂擦傷外，尚有膝部後十字韌帶撕裂性骨折、膝部內側副韌
    帶部分撕裂、膝部前十字韌帶部分撕裂等傷害，已如上述，
    是原審援引檢察官起訴書，認定告訴人僅受有右側髖部挫傷
    、右側膝部挫傷、左側前臂擦傷之傷害，因而判處拘役45日
    即有未洽，是公訴人認原審量刑過輕，指摘原判決不當，為
    有理由，應由本院合議庭將原審判決撤銷改判，以期適法。
三、爰審酌被告駕駛自用大貨車過程中未能善盡駕駛之注意義務
    ，不慎勾倒鷹架致告訴人跌落受傷，所為應予非難，惟念其
    前無犯罪科刑紀錄，有臺灣高等法院被告前案紀錄表在卷可
    參，素行尚佳，且犯後始終坦承犯行，態度非惡，另考量被
    告有意與告訴人調解賠償其損害，然因兩造金額差距過大，
    致未能成立調解，並兼衡其高職畢業之智識程度、目前在工
    廠工作、月薪約新臺幣3萬元、需扶養父母親之生活狀況及
    告訴人所受之傷勢等一切情狀，量處如主文第2項所示之刑
    ，並諭知如易科罰金之折算標準。
據上論斷，應依刑事訴訟法第455條之1第1項、第3項、第369條
第1項前段、第364條、第299條第1項前段，刑法第284條前段、
第41條第1項前段，刑法施行法第1條之1第1項，判決如主文。
本案經檢察官黃育仁偵查起訴，由檢察官張啓聰於本審到庭執行
公訴。
中　　華　　民　　國　　111 　年　　7 　　月　　27　　日
                  刑事第二十五庭  審判長法　官  白光華

                                        法　官　王綽光

                                        法　官　曾淑娟
本判決不得上訴。
                                        書記官  王若安
中　　華　　民　　國　　111 　年　　7 　　月　　29　　日
附錄本案論罪科刑法條全文：
中華民國刑法第284條
因過失傷害人者，處1年以下有期徒刑、拘役或10萬元以下罰金
；致重傷者，處3年以下有期徒刑、拘役或30萬元以下罰金。